臺北高等行政法院裁定　　　　　　　　　　　　　　 九十三年度簡字第八一二號
　　原　　　告　甲○○
　　　　　　　　丙○○
　　　　　　　　丁○○
　　　　　　　　戊○○
　　兼共同訴訟
　　代　理　人　乙○○
　　被　　　告　財政部臺灣省北區國稅局
　　代　表　人　許虞哲（局長）
　　送達代收人　己○○
右當事人間因綜合所得稅事件，原告不服財政部中華民國九十三年五月十二日台財訴
字第○九三○○一九○五五號訴願決定，提起行政訴訟。本院裁定如左：
　　主  文
原告之訴駁回。
訴訟費用由原告負擔。
　　理  由
一、被告代表人原為林吉昌，嗣後變更為許虞哲，茲由其具狀聲明承受訴訟，核無不
    合，應予准許。
二、查本件原告甲○○八十六年度綜合所得稅結算申報案，經被告機關基隆市分局核
    定其及配偶王鍾秋取自長財營造有限公司營利所得分別為新台幣（以下同）三、
    二七一、一四九元及一、三○八、四五九元，併課其當年度綜合所稅得稅，核定
    其綜合所得總額為五、一九○、四九四元，淨額為四、八五二、三七一元，原告
    不服，申經復查結果，未獲變更，乃循序提起訴願、行政訴訟，案經本院九十一
    年十一月十五日九十年度訴字第六七八四號判決重核在案，嗣經被告機關依本院
    撤銷意旨以九十二年七月二十五日北區國稅法字第○九二○○一四四四五號重核
    復查決定，准予追減營利所得一、六五九、七九三元，變更核定綜合所得總額為
    三、五三○、七○一元，淨額為三、一九二、五七八元，原核定遂重行發單補徵
    稅款六一五、五九四元，並依稅捐稽徵法第三十八條規定加計行政救濟利息一五
    四、一二二元，原告就該加計利息部分不服，主張本稅部分已於九十一年十一月
    十五日判決重新核定所得稅額，自當不應再加計利息云云。申經被告機關九十二
    年十一月二十六日北區國稅法二字第○九二○○三三八五一號復查決定，維持原
    核定。原告復執相同之理由，經由被告機關向財政部提起訴願，案經被告依訴願
    法第五十八條第二項規定，重新審查原處分結果，認原告之主張有理由，乃以九
    十三年四月六日北區國稅法二字第○九三○○一三四六七號重審復查決定，將九
    十二年十一月二十六日北區國稅法二字第○九二○○三三八五一號復查決定撤銷
    ，准予註銷行政救濟加計利息一五四、一二二元。訴願機關認原告不服之處分已
    不存在，自程序上為不受理決定，原告仍不服，提起本件行政訴訟。
三、按行政訴訟法第四條第一項規定：「人民因中央或地方機關之違法行政處分，認
    為損害其權利或法律上之利益，經依訴願法提起訴願而不服其決定，或提起訴願
    逾三個月不為決定，或延長訴願決定期間逾二個月不為決定者，得向高等行政法
    院提起撤銷訴訟。」，足見行政訴訟上之撤銷訴訟，其訴訟對象為違法行政處分
    ，故若原告以不存在（包括原始不存在與事後不存在）之行政處分為對象，提起
    撤銷訴訟，則其訴即非合法，行政法院（現改制為最高行政法院）六十一年裁字
    第九十二號及六十二年判字第四六七號判例可資參照。又按「原告之訴，有左列
    各款情形之一者，行政法院應以裁定駁回之。但其情形可以補正者，審判長應定
    期間先命補正：．．十、起訴不合程式或不備其他要件者。」行政訴訟法第一百
    零七條第一項第十款亦有明文。本件原告不服被告依稅捐稽徵法第三十八條規定
    加計行政救濟利息一五四、一二二元部份，業據被告以九十三年四月六日北區國
    稅法二字第○九三○○一三四六七號重審復查決定，將九十二年十一月二十六日
    北區國稅法二字第○九二○○三三八五一號復查決定撤銷，准予註銷行政救濟加
    計利息一五四、一二二元，有被告九十三年四月六日北區國稅法二字第○九三○
    ○一三四六七號復查決定書附卷可稽，是依前揭判例，本件行政救濟加計利息一
    五四、一二二元既經被告准予註銷，原處分已不復存在，則行政訴訟標的已失，
    是訴願機關自程序上為不受理之決定，並無不合。揆諸上揭說明，原告之訴，並
    非合法，自應予駁回。
四、依行政訴訟法第一百零七條第一項第十款、第一百零四條、民事訴訟法第九十五
    條、第七十八條、第八十五條第一項前段，裁定如主文。
中　　　華　　　民　　　國　　九十三　　年　　 十二 　　月　　　十　　　日
                                  臺北高等行政法院  第六庭
      　　　　　　　　　　　　　　　　　　　　      法　官　許瑞助
右為正本係照原本作成。
本件以訴訟事件所涉及之法律見解具有原則性者為限，始得於本裁定送達後十日內
向本院提出抗告狀（須按他造人數附繕本），並經最高行政法院許可後方得抗告。
中　　　華　　　民　　　國　　九十三　　年　　 十二 　　月　　　十　　　日
                                                    書記官  吳芳靜

